Minutes et répertoires du notaire Étienne LANDRY, 18 février 1617 - 4 février 1619 (étude VI)
Archives nationales
Minutes et répertoires du notaire Étienne LANDRY (étude VI)
18 février 1617 - 4 février 1619
MC/ET/VI/181 - MC/ET/VI/182
Etude VI; Landry, Etienne
2 articles
Archives nationales de France
Minutes et répertoires: la loi 2008-696 du 15 juillet 2008 relative aux archives a fixé à 75 ans à compter de la date de l'acte, ou à 25 ans à compter de la date du décès de l'intéressé si ce délai est plus bref, le délai de communication des minutes et répertoires des notaires; ce délai est porté à 100 ans à compter de la date de l'acte si le document se rapporte à un mineur (code du Patrimoine, articles L213-2, 4e d et 5e).
Autres documents de l'étude (dossiers de clients, comptabilité...): s'agissant d'archives privées, ces documents sont communicables selon les modalités fixées par le déposant ou le donateur.
Certains documents ne sont pas accessibles en raison de leur mauvais état de conservation.
Versement
Attention: ce notaire n'a pas laissé de répertoire pour son activité dans l'étude VI.
Accès aux instruments de recherche de tous les notaires de l’étude VI
Archives de l'étude VI
- Minutes de Étienne LANDRY, 18 février 1617 - 4 février 1619; MC/ET/VI/181 - MC/ET/VI/182
  - Minutes. 1617, 18 février - 20 décembre, 18 février - 20 décembre 1617; MC/ET/VI/181; registre
    Informations complémentaires:
    En tête du registre:
    'Registre des ... actes par moy receuz pendant la présente année en laquelle j'ay esté receu, le deuxiesme jour de janvier...par la démission de maistre Prothaix BIGRES, auquel je prye Dieu par sa bonté qu'il luy plaise que je le puisse sy bien et fidellement exercer, que le tout soict à son honneur et gloire et au sallut de son ame. Ainsy soit-il. Au nom du Père, du Filz et Saint-Esprit', 1617, LANDRY' [Étienne Landry].
    Informations concernant le classement:
    Le niveau inférieur de description correspond aux minutes d'actes. Toutes les minutes de cet article ont été décrites une à une.
    - Quittance de René Légier, écuyer sieur de Vesles, gendarme de la compagnie de la reine, demeurant rue d'Orléans, paroisse Saint-Eustache, envers Claude d'Espinoy, avocat en la cour de Parlement., 18 février 1617; MC/ET/VI/181
      Origine de l'information:
      Acte signalé par le personnel du Minutier central des notaires de Paris.
      Date de création de la notice: 2017 (L. Sigalla, stagiaire, et Marie-Françoise Limon-Bonnet)
      avocat au parlement (Ancien Régime); militaire; quittance; Légier, René; Espinoy, Claude d'; Orléans (rue d'); Saint-Eustache (paroisse)
    - Quittance de Louis de Barbançon, chevalier seigneur de Canny et autres lieux, demeurant ordinairement en son château de Varenne, près du Châtelet royal de Noyon, à présent logé à Paris rue des Poulies, en la maison ayant pour enseigne "La Boissière", paroisse Saint-Germain-l'Auxerrois, et Renée de Lisle, femme et procuratrice de Jacques de Belloy, chevalier seigneur d'Amy et autres lieux, envers Gaspard d'Annet, chevalier seigneur et baron de Sinarestz et autres lieux, conseiller du roi en ses conseils., 1er avril 1617; MC/ET/VI/181
      quittance; Lisle, Renée de; Annet, Gaspard d'; Poulies (rue des); Saint-Germain-l'Auxerrois (paroisse); Barbançon, Louis de
    - Adjudication de Louis de Barbançon, chevalier seigneur de Canny et autres lieux, demeurant ordinairement en son château de Varenne, près du Châtelet royal de Noyon, à présent logé à Paris rue des Poulies, en la maison ayant pour enseigne "La Boissière", paroisse Saint-Germain-l'Auxerrois, et Renée de Lisle, femme et procuration de Jacques de Belloy, chevalier seigneur d'Amy et autres lieux, envers Jacques Lefebvre, laboureur, demeurant à la Villeuneuve-le-Roi., 1er avril 1617; MC/ET/VI/181
      agriculteur; Barbançon, Louis de; Lisle, Renée de; Lefebvre, Jacques; Poulies (rue des); Saint-Germain-l'Auxerrois (paroisse); Villeneuve-le-Roi (Val-de-Marne)
    - Obligation de Nicolas Du Royaume, maître cuisinier, demeurant rue Quicampoix, paroisse Saint-Nicolas-des-Champs, à Luc Potier, greffier de la caserne du château du Louvre, y demeurant., 4 avril 1617; MC/ET/VI/181
      cuisinier; greffier; obligation; Du Royaume, Nicolas; Potier, Luc; Quincampoix (rue); Saint-Nicolas-des-Champs (paroisse)
    - Quittance partielle de Georges Du Croisier, écuyer sieur du Verger et de Chasson, demeurant ordinairement à Chasson, en Bourgogne, près d'Arnay-le-Duc, logé à Paris rue Saint-Honoré, en la maison ayant pour enseigne "l'Image Saint-Louis", en procuration de Guyette Chaussin, veuve de Simon La Curne, de son vivant bourgeois d'Arnay-le-Duc, à Jean Dubuisson, cocher et domestique de M. de Marillac, conseiller d'Etat du roi., 10 avril 1617; MC/ET/VI/181
      quittance; Du Croisier, Georges; Chaussin, Guyette; Dubuisson, Jean; Saint-Honoré (rue); Arnay-le-Duc (Côte-d'Or)
    - Mise en apprentissage par Jacqueline de Vouillemot, veuve de Pierre de France, de son vivant rembourreur cordonnier, demeurant à Héricourt, étant à présent à Paris, de Claude de France, son fils avec le défunt, auprès de Jean de Rozieres, tailleur d'habits à Paris., 13 avril 1617; MC/ET/VI/181
      cordonnier; contrat d'apprentissage; Vouillemot, Jacqueline; France, Claude de; Rozieres, Jean de; Héricourt-sur-Thérain (Oise)
    - Quittance partielle d'Arthur Perreau, procureur en la cour de Parlement, demeurant rue Quicampoix, paroisse Saint-Merri, à Claude Duc, maître serrurier à Paris, demeurant ordinairement à Roissy-en-Brie., 23 avril 1617; MC/ET/VI/181
      procureur de justice (Ancien Régime); quittance; Perreau, Arthur; Duc, Claude; Quincampoix (rue); Saint-Merri (paroisse); Roissy-en-Brie (Seine-et-Marne)
    - Consentement de Jean Bredault, maître menuisier à Paris, et Marie Dussy sa femme, demeurant rue des Billettes, paroisse Saint-Jean-en-Grève, à Pierre Dupré, soldat de la compagnie de Monsieur, frère du roi, demeurant rue des Billettes, paroisse susdite., 10 mai 1617; MC/ET/VI/181
      menuisier; militaire; Bredault, Jean; Dussy, Marie; Dupré, Pierre; Billettes (rue des); Saint-Jean-en-Grève (paroisse)
    - Quittance d'Albin du Carnoy, orfèvre et valet de chambre du roi, demeurant rue Saint-Honoré, paroisse Saint-Eustache, à Madeleine d'Almany, dame de la reine, gouvernante de ses filles, veuve de Mathieu de Martin, en son vivant chevalier des ordres du roi, et Henri de Martin, son fils, écuyer, sieur de Malissy, enseigne de la compagnie du maître de camp du régiment des gardes., 10 mai 1617; MC/ET/VI/181
      orfèvre; officier de la Chambre du roi (Ancien Régime); officier de la maison militaire du roi (Ancien Régime); quittance; Saint-Honoré (rue); Saint-Eustache (paroisse); Du Carnoy, Albin; Almany, Madeleine d'; Martin, Henri de
    - Constitution de Sébastien Coseur, maréchal, demeurant à Arblay, et Pâquette Ladeze, sa femme, à Gérard Marlet, huissier sergent à cheval au Châtelet de Paris, demeurant rue Pierre-au-Lard, paroisse Saint-Merri., 16 mai 1617; MC/ET/VI/181
      maréchal-ferrant; huissier; constitution de rente; Saint-Merri (paroisse); Pierre-au-Lard (rue); Coseur, Sébastien; Ladeze, Pâquette; Marlet, Gérard
    - Mise en apprentissage par Charles Renouard, maçon, demeurant à Tremblay-en-France, de son fils, Pierre Renouard (Pierre Noir), auprès de Claude David, maître maçon, demeurant du faubourg Saint-Honoré, paroisse Saint-Roch., 24 mai 1617; MC/ET/VI/181
      maçon; contrat d'apprentissage; contrat d'apprentissage; Renouard, Charles; Renouard, Pierre; David, Claude; Saint-Roch (paroisse); Faubourg-Saint-Honoré (grande rue du); Tremblay-en-France (Seine-Saint-Denis); Faubourg-Saint-Honoré (rue du); Saint-Roch (paroisse)
    - Transfert de Jacques Huet, marchand fruitier, demeurant à Saint-Brice, à Nicolas de La Chartre, marchand épicier, demeurant à Pierrefitte, près de Saint-Denis., 6 juin 1617; MC/ET/VI/181
      constitution de rente; Huet, Jacques; La Chartre, Nicolas de; Saint-Brice (Seine-et-Marne); Saint-Brice-sous-Forêt (Val-d'Oise); Pierrefitte-sur-Seine (Seine-Saint-Denis)
    - Accord entre Jean Lanay, chirurgien et juré du roi à cet office, demeurant rue de Béthizy, paroisse Saint-Germain-l'Auxerrois, et Lazare Monin, secrétaire de la chambre du roi, d'une part, et Antoinette Camus, veuve en dernières noces de Louis de Marillac, de son vivant écuyer, elle demeurant en sa maison de Picpus, logée à Paris en une chambre sise rue de la Tannerie, à l'enseigne "Le Chariot d'or", paroisse Saint-Gervais, d'autre part, au sujet de rentes constituées par le passé., 8 juin 1617; MC/ET/VI/181
      accord; Lanay, Jean; Monin, Lazare; Camus, Antoinette; Saint-Germain-l'Auxerrois (paroisse); Saint-Gervais (paroisse); Tannerie (rue de la)
    - Accord entre Thomas Denis, courrier ordinaire de Paris à Anvers, demeurant rue des Ménétriers, paroisse Saint-Josse, et Michel Ladmiral, chevaucheur de l'écurie du roi, demeurant rue de la Plâtrière, paroisse Saint-Nicolas-des-Champs, au sujet d'une dispute concernant un cheval., 10 juin 1617; MC/ET/VI/181
      accord; Denis, Thomas; Ladmiral, Michel; Ménétriers (rue des); Plâtrière (rue de la); Saint-Josse (paroisse); Saint-Nicolas-des-Champs (paroisse)
    - Contrat de mariage entre Geneviève Estienne, âgée d'environ dix-huit ans, fille de Jacques Estienne, tailleur d'habits, demeurant rue Saint-Martin, paroisse Saint-Merri, et Thomette Monier, et Jean Frellier, maître savetier, âgé de vingt-et-un ans, fils de Jean Frellier, maître savetier, demeurant rue Notre-Dame, paroisse Sainte-Geneviève-des-Ardents, et Nicole Richaut., 24 juin 1617; MC/ET/VI/181
      tailleur d'habits; cordonnier; contrat de mariage; Estienne, Geneviève; Monier, Thomette; Frellier, Jean; Estienne, Jacques; Richaut, Nicole; Saint-Martin (rue); Vieille-Notre-Dame (rue); Saint-Merri (paroisse); Sainte-Geneviève-la-Petite (paroisse)
    - Procuration de Marguerite Bassinot, veuve de Jean Thibault, de son vivant mercier, demeurant à Langres, et à présent femme de Claude Victor, maître tailleur d'habits à Paris, demeurant rue Saint-Martin, paroisse Saint-Merri, envers Jean Buffet, procureur au siège royal de Langres., 13 juin 1617; MC/ET/VI/181
      tailleur d'habits; procureur de justice (Ancien Régime); procuration; Bassinot, Marguerite; Victor, Claude; Buffet, Jean; Langres (Haute-Marne); Saint-Martin (rue); Saint-Merri (paroisse)
    - Paiement à Charles Chevallier, maître maçon, demeurant rue Beaubourg, paroisse Saint-Nicolas-des-Champs, par Marguerite Faurt, veuve de Nicolas Pillot, en son vivant bourgeois de Paris, des mains de Jacques Hutan, tailleur d'habits, locataire de la maison sise rue Beaubourg, qu'il loue à la veuve, pour des travaux de maçonnerie à faire sur ladite maison., 17 juin 1617; MC/ET/VI/181
      maçon; tailleur d'habits; Chevallier, Charles; Faurt, Marguerite; Hutan, Jacques; Beaubourg (rue); Saint-Nicolas-des-Champs (paroisse)
    - Accord entre Jacques Estienne, tailleur d'habits, demeurant rue Saint-Martin, paroisse Saint-Merri, sa femme Thomette Monnier, leur futur gendre Jean Frellier, maître savetier, fils de Jean Frellier, et sa fiancée Geneviève Estienne, établissant que Jean Frellier prendra en charge tous les frais liés au mariage à venir et au festin qui s'ensuivra., 24 juin 1617; MC/ET/VI/181
      tailleur d'habits; cordonnier; accord; Estienne, Jacques; Monnier, Thomette; Frellier, Jean; Estienne, Geneviève; Saint-Martin (rue); Saint-Merri (paroisse)
    - Reconnaissance de dettes de Richard Planchon, maître tapissier, demeurant place Maubert, paroisse Saint-Etienne-du-Mont, envers Perrette de Jamble, fille usant et jouissant de ses droits (quittance, le 20 mars 1618, même feuillet)., 28 juin 1617; MC/ET/VI/181
      tapissier; reconnaissance; Planchon, Richard; Jamble, Perrette de; Maubert (place); Saint-Etienne-du-Mont (paroisse)
    - Procuration de Roberte Rogier, femme de Claude Chesneau, maître savetier, demeurant rue des Gravilliers, paroisse Saint-Nicolas-des-Champs, à Jean Poirier, marchand de laine, demeurant à Nogent-l'Artaud, à la défendre comme fille et héritière de défunt Crépin Rogier, de son vivant vigneron, demeurant à Nogent-l'Artaud (et sur le même feuillet, obligation des époux Chesneau audit Poirier, passée le 19 décembre 1617)., 28 juin 1617; MC/ET/VI/181
      cordonnier; commerçant; viticulteur; procuration; Rogier, Roberte; Chesneau, Claude; Poirier, Jean; Gravilliers (rue des); Saint-Nicolas-des-Champs (paroisse); Nogent-l'Artaud (Aisne)
    - Mise en apprentissage par Jacqueline de La Ferte, veuve de Toussaint Moreau, de son vivant sergent royal au bailliage de Sens, demeurant à Melun, logée à Paris près du port au Foin, de Colombe Moreau, sa fille et celle du défunt, chez Catherine Poulain, femme de Jacques Giot, couturière., 1er juillet 1617; MC/ET/VI/181
      contrat d'apprentissage; La Ferte, Jacqueline de; Moreau, Colombe; Poulain, Catherine; Giot, Jacques; Melun (Seine-et-Marne)
    - Procuration de Charles de Moncy, écuyer sieur de la Montagne et de Normée en partie, héritier de feu son oncle Jean de La Verde, de son vivant écuyer sieur dudit lieu en partie, demeurant au lieu dit de la Montagne, paroisse de Baron, bailliage de Senlis, logé à Paris rue Saint-Martin, à François Duroy le Jeune, procureur au Châtelet de Paris., 15 juillet 1617; MC/ET/VI/181
      procureur de justice (Ancien Régime); procuration; Moncy, Charles de; Duroy, François; Baron (Oise); Saint-Martin (rue)
    - Comptes rendus de tutelles par Charles Regnouard, maçon, demeurant à Tremblay-en-France, à Pierre Regnouard, majeur d'âge de 26 ans, demeurant à Tremblay-en-France., 15 juillet 1617; MC/ET/VI/181
      maçon; compte de tutelle; Regnouard, Charles; Regnouard, Pierre; Tremblay-en-France (Seine-Saint-Denis)
    - Constitution de Clarissime de Chionache (gallicisation d'un nom florentin, di Cionacci), écuyer, demeurant à Paris, rue Saint-Martin, paroisse Saint-Merri, à François et Ysabeau de Chionache, ses enfants., 18 juillet 1617; MC/ET/VI/181
      constitution de rente; Di Cionacci, Clarissimo; Di Cionacci, François; Di Cionacci, Ysabeau; Saint-Martin (rue); Saint-Merri (paroisse)
    - Accord entre Jacques Petit, tailleur d'habits, demeurant à Rebets, logé à Paris rue Saint-Antoine, paroisse Saint-Gervais, et Marie Beguin, sa femme, séparée de biens de son mari, servante à Paris chez Etienne Duchemin, avocat en Parlement, demeurant rue Quincampoix, paroisse Saint-Merri, au sujet d'un lit garni qui n'avait pas été pris en compte dans la séparation des biens., 20 juillet 1617; MC/ET/VI/181
      tailleur d'habits; accord; Petit, Jacques; Beguin, Marie; Saint-Antoine (rue); Quincampoix (rue); Saint-Gervais (paroisse); Saint-Merri (paroisse)
    - Reconnaissance de dettes de Charles Bertrand, marchand et bourgeois de Paris, demeurant rue aux Ours, paroisse Saint-Nicolas-des-Champs, à Jacques Cordier, marchand et bourgeois de Paris., 25 juillet 1617; MC/ET/VI/181
      commerçant; reconnaissance; Bertrand, Charles; Cordier, Jacques; Ours (rue aux); Saint-Nicolas-des-Champs (paroisse)
    - Bail d'Arthur Perreau, procureur en la cour de Parlement, demeurant rue Quicampoix, paroisse Saint-Merri, et Claude Benard, greffier et tabellion à Roissy-en-Brie, logé à Paris place Maubert, d'une part, à Philippe Fauchart, marchand boulanger, et Catherine Certain, sa femme, demeurant au faubourg Saint-Denis, en la maison baillée, sise au faubourg Saint-Denis, au seuil ayant pour enseigne "Le Cheval blanc"., 26 juillet 1617; MC/ET/VI/181
      procureur de justice (Ancien Régime); greffier; tabellion; boulanger; bail; Perreau, Arthur; Benard, Claude; Fauchart, Philippe; Certain, Catherine; Quincampoix (rue); Maubert (place); Faubourg-Saint-Denis (rue du); Saint-Merri (paroisse); Roissy-en-Brie (Seine-et-Marne)
    - Association en affaires de Jacques Lecat, marchand de vins, demeurant rue Saint-Antoine, paroisse Saint-Paul, et Sébastien Duhamel, marchand de vins, demeurant rue et paroisse Saint-Paul., 27 juillet 1617; MC/ET/VI/181
      commerçant; acte de société; Lecat, Jacques; Duhamel, Sébastien; Saint-Antoine (rue); Saint-Paul (rue); Saint-Paul (paroisse)
    - Procuration par Claude Robert, fermier et admodiateur de la terre pour lainage de l'Isle-sous-Montréal [L'Isle-sur-Serien, Yonne], y demeurant près de la ville de Tonnerre., 1er août 1617; MC/ET/VI/181
      procuration; Robert, Claude; L'Isle-sur-Serein (Yonne)
    - Obligation de Charles de Posquier, écuyer, de la ville d'Aramon en Languedoc, logé à Paris rue de la Huchette, à l'enseigne du "Paon", paroisse Saint-Séverin, à Jacques Sauvan, servant les finances, demeurant rue des Petits-Champs., 28 août 1617; MC/ET/VI/181
      obligation; Posquier, Charles de; Sauvan, Jacques; Aramon (Gard); Huchette (rue de la); Saint-Séverin (paroisse); Petits-Champs (rue des)
    - Mise en apprentissage par Catherine Andrenas, veuve de Marcelin Chappel, de son vivant receveur du grenier à sel de Senlis, demeurant rue de la Cossonnerie, paroisse Saint-Eustache, de Renée Chappel, sa fille et celle du défunt, chez Jean Bernard, empeseur de cols, demeurant rue Quincampoix, paroisse Saint-Merri., 1er septembre 1617; MC/ET/VI/181
      contrat d'apprentissage; Andrenas, Catherine; Chappel, Renée; Bernard, Jean; Cossonnerie (rue de la); Quincampoix (rue); Saint-Eustache (paroisse); Saint-Merri (paroisse)
    - Bail de Marie Benoist, veuve de Jacques Landry, en son vivant notaire au Châtelet de Paris, demeurant rue et paroisse Saint-Germain-l'Auxerrois, à Michel de Seyne, marchand mercier suivant la cour, demeurant rue de la Calandre, paroisse Saint-Germain-le-Vieil, et Jeanne Baptiste, sa femme (et seule signataire de l'acte)., 2 septembre 1617; MC/ET/VI/181
      notaire; commerçant; bail; Benoist, Marie; Landry, Jacques; Seyne, Michel de; Baptiste, Jeanne; Saint-Germain-l'Auxerrois (rue); Calandre (rue de la); Saint-Germain-l'Auxerrois (paroisse); Saint-Germain-le-Vieux (paroisse)
    - Procuration d'Isabeau de Frettes, femme de François de Castres, demeurant rue de la Monnaie, paroisse Saint-Germain-l'Auxerrois, à son mari, quant à ses possessions sises dans le royaume d'Espagne., 2 septembre 1617; MC/ET/VI/181
      procuration; Frettes, Isabeau de; Castres, François de; Monnaie (rue de la); Saint-Germain-l'Auxerrois (paroisse); Espagne
    - Vente de Claude Vellon, praticien, demeurant rue du Poirier, paroisse Saint-Benoît, à Quentin Gallouin, dit Saint-Quentin, soldat de la colonnelle du régiment des Gardes sous la charge du sieur de Sainte-Colombe., 7 septembre 1617; MC/ET/VI/181
      militaire du rang; acte de vente; Vellon, Claude; Gallouin, Quentin dit Saint-Quentin; Poirier (rue du); Saint-Benoît (paroisse)
    - Mise en apprentissage par Pierre Perrin, marchand, demeurant à Belleau, logé à Paris rue Coquillière, de Bonaventure Perrin, son fils, chez Michel Rabusseau, maître tailleur d'habits, demeurant rue Saint-Martin, paroisse Saint-Nicolas-des-Champs., 8 septembre 1617; MC/ET/VI/181
      commerçant; tailleur d'habits; contrat d'apprentissage; Perrin, Pierre; Perrin, Bonaventure; Rabusseau, Michel; Belleau (Aisne); Coquillière (rue); Saint-Martin (rue); Saint-Nicolas-des-Champs (paroisse)
    - Accord entre Chrestienne Loison, veuve de Jean Obert, de son vivant commissaire et examinateur au châtelet de Paris, demeurant place Maubert, paroisse Saint-Etienne-du-Mont, et Bernard Cazo, absent., 13 septembre 1617; MC/ET/VI/181
      commissaire au Châtelet (Ancien Régime); accord; Loison, CHrestienne; Cazo, Bernard; Maubert (place); Saint-Etienne-du-Mont (paroisse)
    - Association de Jacques Cordier, marchand et bourgeois de Paris, demeurant rue des Barres, paroisse Saint-Gervais, et Charles Bertrand, marchand et bourgeois de Paris, demeurant rue aux Ours, paroisse Saint-Nicolas-des-Champs., 24 novembre 1617; MC/ET/VI/181
      commerçant; acte de société; Cordier, Jacques; Bertrand, Charles; Barres (rue des); Ours (rue aux); Saint-Gervais (paroisse); Saint-Nicolas-des-Champs (paroisse)
    - Quittance de Martin Teubert, maître taillandier, demeurant rue des Vieilles-Etuves, paroisse Saint-Nicolas-des-Champs, à Jeanne Nicolas, veuve d'Etienne Gariot, sa locataire., 18 septembre 1617; MC/ET/VI/181
      quittance; Teubert, Martin; Nicolas, Jeanne; Vieilles-Etuves (rue des); Saint-Nicolas-des-Champs (paroisse)
    - Accord entre Pierre Vandych, marchand bourgeois de Paris, demeurant rue Quincampoix, paroisse Saint-Merri, et Henri Le Roy, marchand bottier et bourgeois de Paris, demeurant rue de la Corroierie, paroisse Saint-Nicolas-des-Champs., 1er octobre 1617; MC/ET/VI/181
      commerçant; bottier; accord; Vandych, PIerre; Le Roy, Henri; Quincampoix (rue); Corroierie (rue de la); Saint-Nicolas-des-Champs (paroisse); Saint-Merri (paroisse)
    - Mise en apprentissage par Martin Le Norman, maréchal, demeurant à Torcy-en-Brie, logé à Paris rue Beaubourg, d'Antoine Le Norman, son fils, auprès de Philibert Puy, maître teinturier en toile, fil, laine et soie et plieur, demeurant rue Beaubourg, paroisse Saint-Nicolas-des-Champs., 9 octobre 1617; MC/ET/VI/181
      maréchal-ferrant; teinturier blanchisseur; contrat d'apprentissage; Le Norman, Martin; Le Norman, Antoine; Puy, Philibert; Beaubourg (rue); Saint-Nicolas-des-Champs (paroisse); Torcy (Seine-et-Marne)
    - Mise en apprentissage par Anne Du Pas, veuve de Nicolas de Villiers, demeurant en la maison et au service de Monsieur le Grand, receveur, rue des Quatre-Fils, paroisse Saint-Jean-en-Grève, d'Isabelle de Villiers, sa fille et celle du défunt, auprès de Catherine Senain, couturière, femme de Robert Moutier, maître cordonnier à Paris (brevet désisté le 20 décembre 1617)., 12 octobre 1617; MC/ET/VI/181
      cordonnier; contrat d'apprentissage; Du Pas, Anne; Villiers, Isabelle de; Senain, Catherine; Moutier, Robert; Quatre-Fils (rue des); Saint-Jean-en-Grève (paroisse)
    - Procuration de Pregent Prouse, marchand et bourgeois de Paris, demeurant rue Quincampoix, paroisse Saint-Merri., 12 octobre 1617; MC/ET/VI/181
      commerçant; procuration; Prouse, Pregent; Quincampoix (rue); Saint-Merri (paroisse)
    - Procuration de Jérôme de Rollain, écuyer sieur de Saint-Jullien, gentilhomme servant de la reine mère du roi, demeurant rue Quincampoix, à Marcel Le Roy, bailli du roi en ses bailliages du Palais à Paris, demeurant rue de la Bûcherie, paroisse Saint-Gervais., 19 octobre 1617; MC/ET/VI/181
      bailli; procuration; Rollain, Jérôme de; Le Roy, Marcel; Quincampoix (rue); Bûcherie (rue de la); Saint-Gervais (paroisse)
    - Alloué de Claude Blenon, compagnon corroyeur, demeurant rue de la petite Corroierie, paroisse Saint-Nicolas-des-Champs, chez Mesmin Angrand, maître corroyeur baudroyeur, demeurant rue de la petite Baudroierie., 25 octobre 1617; MC/ET/VI/181
      contrat de travail; Blenon, Claude; Angrand, Mesmin; Baudroierie (rue de la); Saint-Nicolas-des-Champs (paroisse); Corroierie (rue de la)
    - Constitution de rentes de Jean de Gastine, bourgeois de Paris, demeurant rue Quincampoix, paroisse Saint-Merri, à Germain Collard, huissier sergent à cheval du Châtelet de Paris, demeurant rue Saint-Merri, avec promesse de maintien en l'état de leur maison sise rue Quincampoix, dans laquelle demeure Jean de Gastine, suite aux héritages de Marie Lepeuple, mère de Gastine, et Guicharde de Berevin, dont hérite Germain Collard., 25 octobre 1617; MC/ET/VI/181
      huissier; constitution de rente; Gastine, Jean de; Collard, Germain; Quincampoix (rue); Saint-Merri (rue); Saint-Merri (paroisse)